臺灣臺北地方法院交通事件裁定　　　　95年度交聲字第1200號
原處分機關　臺北市交通事件裁決所
受處分人即
異　議　人　甲○○
上列受處分人因違反道路交通管理處罰條例案件，對於臺北市交
通事件裁決所九十五年十二月七日所為之處分（原處分：北市裁
二字第裁22-Ｃ00000000號），聲明異議，本院裁定如下：
    主  文
異議駁回。
    理  由
一、查臺北市交通事件裁決所於九十五年十二月七日所為之違反
    道路交通管理事件裁決書，受處分人即異議人甲○○ (下稱
    受處分人)於九十五年十二月七日收受送達，此有送達證書
    為憑（詳本院卷第九頁），受處分人於九十五年十二月七日
    具狀聲明異議（詳本院卷第三頁），其異議顯未逾二十日之
    法定期間，是受處分之聲明異議並未逾期，合先敘明。
二、按汽車駕駛人在前行車之右側超車，或超車時未保持適當之
    間隔，或未行至安全距離即行入原行路線者，處新台幣（下
    同）六百元以上一千八百元以下罰鍰，違反上開規定者，記
    違規點數一點，此道路交通管理處罰條例第四十七條第三款
    、第六十三條第一項第一款定有明文。
三、本件受處分人駕駛車牌號碼601-ＣＷ號營業用小客車，於民
    國九十五年十月四日二十一時三十分許，行經臺北縣三重市
    ○○路○段七十一號附近，因超車時未保持適當間隔，撞及
    同向由乙○○行駛搭載鐘唯毓之車牌號碼Ｊ82-762號重型機
    車，使乙○○人車倒地而受傷，經臺北縣警察局交通警察隊
    三重分隊員警，填製北縣警交字第Ｃ00000000號通知單舉發
    受處分人違反道路交通管理處罰條例第四十七條第三款之規
    定，嗣受處分人表示不服，而原處分機關認受處分人之陳述
    為無理由，依違反道路交通管理事件統一裁罰基準及處理細
    則第四十四條第一項規定，於九十五年十二月七日依道路交
    通管理處罰條例第四十七條第三款、第六十三條第一項第一
    款(裁決書漏載第一款)及違反道路交通管理事件統一裁罰標
    準表等規定，裁處受處分人罰鍰一千二百元，並記違規點數
    一點，受處分人遂向原處分機關提出聲明異議狀，表示不服
    。案經原處分機關調查結果，因認舉發並無違誤，而移送本
    院處理，有卷附臺北縣政府警察局舉發違反道路交通管理事
    件通知單移送聯（北縣警交字第Ｃ00000000號）（詳本院卷
    第六頁）、臺北市交通事件裁決所違反道路交通管理事件裁
    決書（處分案號：北市裁二字第裁22-Ｃ00000000號）（詳
    本院卷第七頁）、聲明異議狀等件在卷足憑。
四、聲明異議意旨略以：臺北縣三重市○○路○段係四線道，中
    線係雙黃線，案發時其行駛於內側車道，乙○○從其後方違
    法超車，而撞及其計程車，其係被撞如何能保持安全間隔？
    乙○○跌倒馬上與其理論，但員警一到就坐在地上，其無法
    說什麼，因為傷者為大，嗣乙○○之父親打電話要求和解，
    其不願和解，為此聲明異議，請法官幫忙處理等語（詳本院
    卷第四、五頁）。
五、經查：
    (1)受處分人駕駛車牌號碼601-ＣＷ號營業用小客車，於民國
      九十五年十月四日二十一時三十分許，行經臺北縣三重市
      ○○路○段，與同向由乙○○駕駛搭載鐘唯毓之車牌號碼
      Ｊ82-762號重型機車發生擦撞等情，除為受處分人所自陳
      外（詳本院卷第四頁受處分人之聲明異議狀及本院九十六
      年三月七日訊問筆錄），核與證人乙○○於本院九十六年
      三月七日證述於上揭時、地發生車禍一節相符，自堪認此
      部分為真實。從而本案所應審究者為係爭車禍之發生究係
      受處分人超車時未保持適當之間隔，還是證人乙○○超車
      時未保持適當之間隔？
    (2)證人即發生係爭車禍之乙○○於案發後至警局製作筆錄時
      即稱：其行駛內側車道，係受處分人從其右側超車時與其
      發生車禍等語，於本院九十六年三月七日調查亦到庭結證
      稱：其當時騎機車在內線車道，載其朋友，騎到一半受處
      分人就從後面擦撞其機車，其機車右側之擋泥板板金都有
      磨到，是受處分人由其右側超車等語，有臺北縣政府警察
      局三重交通分隊道路交通事故談話紀錄表 (見本院卷第十
      八頁)及本院九十六年三月七日訊問筆錄在卷可憑，其先
      後二次陳述互核相符，而證人乙○○所搭載之乘客鐘唯毓
      於警局製作筆錄時亦表示：營業用小客車601-ＣＷ係從其
      與乙○○所乘機車之右側超車與其等發生車禍等語，有臺
      北縣政府警察局三重交通分隊道路交通事故談話紀錄表在
      卷可憑 (見本院卷第二十頁)，核與證人乙○○所言亦屬
      相符，而觀諸卷附雙方車損狀況及現場圖及現場照片，亦
      與證人乙○○所言車禍發生之狀況相符，受處分人辯稱係
      爭車禍之發生係證人乙○○超車時未保持適當之間隔，並
      無所據，尚難憑採。至於受處分人不願與證人乙○○和解
      一節，非聲明異議案件處理之範圍，本院無從併予審酌，
      附此敘明。
六、綜上所述，聲明異議人之聲明異議，顯屬無據，已如前述，
    原處分機關依違反道路交通管理處罰條例第四十七條第三款
    、第六十三條第一項第一款及違反道路交通管理事件統一裁
    罰基準表等規定，裁處受處分人罰鍰一千二百元並記違規點
    數一點，即無違誤，受處分人猶執前詞，指摘原處分不當，
    為無理由，應予駁回。
據上論斷，應依道路交通案件處理辦法第十九條裁定如主文。
中　　華　　民　　國　　96　　年　 　5　　月　　4　　日
　　　　　　　　　交通法庭法　官　蘇素娥
上正本證明與原本無異。
如不服本裁定，應於裁定送達後5日內向本院提出抗告狀。
                          書記官  林妙穗
中　　華　　民　　國　　96　　年　 　5　　月　　4　　日
